

## **Ana Clara Silva Santos**

Data de nascimento: 20/03/97, 27 anos

Endereço: Rua D - Bloco N - Apto 227, Jardim Europa II - Canaã

dos Carajás - PA

Telefone: (31) 9 9866 9510

Email: anaclarabio2@gmail.com

#### **PERFIL**

Docente com experiência no ensino de Ciências e Biologia para a Educação Básica, atuando no planejamento e execução de aulas alinhadas ao currículo escolar. Habilidade na aplicação de metodologias ativas, experimentação e ensino lúdico para estimular o interesse dos alunos. Experiência na avaliação do desempenho estudantil e adaptação de estratégias pedagógicas conforme as necessidades da turma. Comprometida com a formação continuada e inovação no ensino das ciências. Capacidade de trabalho em equipe, liderança em projetos escolares e excelente relacionamento com alunos, famílias e comunidade escolar.

## FORMAÇÃO ACADÊMICA

#### **ENSINO SUPERIOR**

Ciências Biológicas (Licenciatura) - Universidade do Estado de Minas Gerais/ Campus Ibirité- MG.

### PÓS GRADUAÇÃO

Curso de Pós Graduação nível Lato Sensu em Metodologias Ativas e Educação Híbrida – Faculdade Herrero

## **EXPERIÊNCIA PROFISSIONAL**

#### Escola Estadual do Bairro Laranjeiras (APAE) – João Monlevade, MG

Cargo: Professora de Educação Básica

Período: 04/2023 a 10/2023 e 02/2024 a 12/2024

#### **Principais atividades:**

- Desenvolver e aplicar planos de aula adaptados às necessidades individuais dos usuários, utilizando metodologias ativas e recursos pedagógicos que promovam a compreensão dos conceitos científicos;
- Estimular a capacidade de discernimento dos usuários, facilitando seu processo de inclusão e aquisição de autonomia, garantindo relações mais independentes com o mundo;
- Avaliar continuamente o progresso dos usuários, ajustando estratégias pedagógicas visando atender às suas necessidades específicas;
- Trabalhar em conjunto com outros profissionais da APAE, como terapeutas e assistentes sociais, no desenvolvimento de planos educacionais individualizados que atendam às necessidades dos usuários.

# Escola Estadual Professora Adelina da Conceição Mendes – Bela Vista de Minas, MG

Cargo: Professora de Educação Básica

**Período:** 10/2023 a 11/2023

## **Principais atividades:**

- Elaborar planos de aula baseados no Currículo Referência de Minas Gerais (CRMG) e na Base Nacional Comum Curricular (BNCC);
- Utilizar metodologias ativas para estimular a curiosidade científica e o pensamento crítico dos alunos;
- Integrar diferentes áreas do conhecimento, relacionando Ciências com temas atuais e cotidianos;
- Aplicar diferentes estratégias de avaliação, como provas, relatórios, seminários e autoavaliação;
- Monitorar o desenvolvimento dos alunos, identificando dificuldades e propondo intervenções pedagógicas;
- Participar de reuniões pedagógicas e conselhos de classe, além de colaborar com a equipe escolar no desenvolvimento de projetos interdisciplinares.

## Escola Estadual Dona Jenny Faria - João Monlevade, MG

Cargo: Professora de Educação Básica

Período: 08/2020 a 11/2020 e 06/2021 a 12/2021

#### **Principais atividades:**

- Elaborar planos de aula baseados no Currículo Referência de Minas Gerais (CRMG) e na Base Nacional Comum Curricular (BNCC);
- Utilizar metodologias ativas para estimular a curiosidade científica e o pensamento crítico dos alunos;
- Integrar diferentes áreas do conhecimento, relacionando Ciências com temas atuais e cotidianos;
- Aplicar diferentes estratégias de avaliação, como provas, relatórios, seminários e autoavaliação;
- Monitorar o desenvolvimento dos alunos, identificando dificuldades e propondo intervenções pedagógicas;
- Participar de reuniões pedagógicas e conselhos de classe, além de colaborar com a equipe escolar no desenvolvimento de projetos interdisciplinares.

#### Escola Estadual Padre Oswaldo de Podestá - Bela Vista de Minas, MG

Cargo: Professora de Educação Básica

Período: 03/2020 Principais atividades:

- Elaborar planos de aula baseados no Currículo Referência de Minas Gerais (CRMG) e na Base Nacional Comum Curricular (BNCC);
- Utilizar metodologias ativas para estimular a curiosidade científica e o pensamento crítico dos alunos;
- Integrar diferentes áreas do conhecimento, relacionando Ciências com temas atuais e cotidianos;

- Aplicar diferentes estratégias de avaliação, como provas, relatórios, seminários e autoavaliação;
- Monitorar o desenvolvimento dos alunos, identificando dificuldades e propondo intervenções pedagógicas;
- Participar de reuniões pedagógicas e conselhos de classe, além de colaborar com a equipe escolar no desenvolvimento de projetos interdisciplinares.

## ATIVIDADES COMPLEMENTARES

Projeto de extensão "Educação para guarda responsável de animais em Ibirité/MG" - Maio/2017 a Junho/2019